臺灣新北地方法院三重簡易庭民事判決
111年度重簡字第1293號
原      告  洪賢龍  
被      告  卓家勝  

上列當事人間請求返還所有物事件，本院於民國111年9月5日言
詞辯論終結，判決如下：
　　主　    文
一、原告之訴駁回。
二、訴訟費用由原告負擔。
    事實及理由
一、原告主張：被告於民國109年4月1日17時許，駕駛車牌號碼0
    00-0000車，前往原告位於新北市○○區○○路00巷00號2樓住處
    ，竊取原告所有如附表所示之物即小米行動電源共計11項（
    下稱系爭物品），為此，爰依民法第767條第1項前段、第18
    4條之規定提起本件訴訟，並聲明：㈠先位聲明：被告應返還
    原告系爭物品。㈡備位聲明：如不能返還，應給付原告新臺
    幣（下同）113,095元。
二、被告則以：伊沒有偷原告的東西，為何伊需要賠償，且本案
　　原告前向臺灣新北地方檢察署（下稱新北地檢署）指訴被告
    竊盜罪嫌，業經新北地檢署檢察官以110年度偵字第10361號
    為不起訴處分等語置辯，並聲明：原告之訴駁回。
三、按所有人對於無權占有或侵奪其所有物者，得請求返還之；
　　故意或過失，不法侵害他人之權利者，負損害賠償責任。故
    意以背於善良風俗之方法，加損害於他人者亦同，民法第76
    7條第1項前段、第184條第1項前段、後段定有明文。次按當
    事人主張有利於己之事實者，就其事實有舉證之責任，民事
    訴訟法第277條前段亦有明定；民事訴訟如係由原告主張權
    利者，應先由原告負舉證之責，若原告先不能舉證，以證實
    自己主張之事實為真實，則被告就其抗辯事實即令不能舉證
    ，或其所舉證據尚有疵累，亦應駁回原告之請求。經查，原
    告主張被告竊取其系爭物品，為被告所否認，原告就上開事
    實即應負積極之舉證責任，而原告僅提出失竊物品及金額一
    覽表，且原告依前開證據所提之刑事告訴，業經新北地檢署
    檢察官偵查後以110年度偵字第10361號為不起訴處分，是本
    件並無證據足證被告有竊取原告所有系爭物品，此外，原告
    復未能提出積極證據以實其說，則原告上開主張，洵屬無據
    ，不足憑採。
四、從而，原告本於所有物返還請求權、侵權行為法律關係，先
    位聲明請求被告返還系爭物品，備位聲明請求被告給付113,
    095元，均為無理由，皆應予駁回。
五、本件事證已臻明確，兩造其餘攻擊防禦方法及所提之證據，
    核與判決結果無影響，毋庸一一論述。
六、訴訟費用負擔之依據：民事訴訟法第78條。
中　　華　　民　　國　　111 　年　　9 　　月　　22　　日
                  三重簡易庭  法  官  王凱俐
以上正本係照原本作成。
如不服本判決，應於送達後20日內，向本院提出上訴狀並表明上
訴理由，如於本判決宣示後送達前提起上訴者，應於判決送達後
20日內補提上訴理由書（須附繕本）。
如委任律師提起上訴者，應一併繳納上訴審裁判費。
中　　華　　民　　國　　111 　年　　9 　　月　　22　　日
                              書記官　李采錡
                  
附表：
竊取物品清單 價值 小米行動電源（20000mAh） 1,095元 雷射筆 1,500元 玉石手環 5,000元 黑色電腦主機一台 25,000元 LV皮件（Remarks：0000000000000） 13,000元 皮件（Remarks：0000000000000） 15,000元 LV皮件（Remarks：0000000000000） 18,000元 LV皮件（Remarks：0000000000000） 12,000元 LV原花斜包 單面馬鞍包 （Remarks：000000000000） 9,000元 LV原花長夾（Remarks：0000000000000） 9,000元 LV商品M44105（Remarks：0000000000000） 4,500元